---
title: "Projet R V1_Anthony/Aimen"
author: "Anthony Pragassam et Aimen Cherif"
date: "03/12/2020"
output:
  html_document: default
  word_document: default
  pdf_document: default
---

Ce programme simule une épidémie selon le modèle SIR calculé grace à la méthode d'Euler et détermine le jour du pic de l'épidémie.
Il peut aussi faire la simulation avec taux de vaccination prit par la population saine.
Il peut aussi faire la simulation d'une maladie ayant un taux de mortalité significatif impliquant une baisse de la population.

(#Encore en cours d'implémentation#) Il peut aussi faire la simulation d'une maladie saisonière et donc récurente chaque années.


## Initialisation des données

Lien utilisé : Cours de Progamation R, Mr Runge Université D'Evry

```{r setup, include=TRUE}
knitr::opts_chunk$set(echo = TRUE)
library(ggplot2)
S <- 300 #Personnes saines
I <- 10 #Personnes infectées
R <- 0 #Personnes retirées
a <- 0.001 #Taux de transmission
b <- 0.03 #Taux de guérison
DeltaT <- 0.1 #Pas #Si DeltaT = 0, choix du pas optimal automatique
Taille <- 200 #Nombre de jours choisi
#S->I->R

#Valeurs spéciales vaccination
Tv <- 0.04 # Taux de vaccination par semaines


#Valeurs spéciales mortalité
Mu <- 0.02  #proba de mortalité par mois


```

## Code principale

Liens : https://www.youtube.com/watch?v=mc4S0UIbIuY
        http://math.colorado.edu/~stade/CLS/Section_1_3.pdf
        https://abcdr.thinkr.fr/comment-appliquer-des-conditions-sur-r-if-else-elseif/
        https://www.datamentor.io/r-programming/repeat-loop/
        http://www.sthda.com/french/wiki/fusion-des-donnees-avec-r
        https://www.r-bloggers.com/lang/uncategorized/160
        https://www.rdocumentation.org/packages/base/versions/3.6.2/topics/NA
        Cours de Progamation R, Mr Runge Université D'Evry


```{r euler + detectPic}

#############Fonction_1#############

#S->I->R

euler<-function(Sbis,Ibis,Rbis,a,b,deltaT,taille)  # fonction calculant à  chaque tour l'évolution des variables S, I et R
{
  J<-0  #Non modulable       #Jour 0
  
  if (deltaT==0) {
    deltaT <- 30/(Sbis + Ibis +Rbis)  #Si deltaT = 0, choix du pas optimal automatique en fonction de l’effectif de départ choisi
  }
  
  resul<-data.frame(S, I, R, J) #création d’un data frame pour nos données
  colnames(resul) <- c("S","I","R","J")  #nommage des colonnes  
  repeat{
    J <- J+deltaT #Compteur de jours

    #création de variables memoire
    Suc <- Sbis 
    Reco <- Rbis
    Infect <- Ibis
    #approximation d’Euler
    Sbis <- Suc + (-a * Suc * Infect)*deltaT
    Rbis <- Reco + (b * Infect)*deltaT
    Ibis <- (Suc+Infect+Reco) - Sbis - Rbis
    
    SIR <- data.frame(Sbis,Ibis,Rbis,J)
    colnames(SIR) <- c("S","I","R","J")
    resul<-rbind(resul,SIR)  #concaténation des nouvelles lignes avec la première ligne du tableau
    
    if (J>=taille) break; #arrêt de la boucle si nombre de jour atteint 
  }
  return(resul) #retourne le tableau final

}
results<-euler(S ,I ,R,a ,b,DeltaT,Taille) #application sur les valeurs de départ
results




#############Fonction_2#############

detectPic<-function(resul,a,b) #Fonction qui détermine les coordonnées du pic
{
  St<- b/a  #Calcul du nombre de personnes saines théorique au moment du pic d'infectées
  
  Ipeaks<-resul[resul$I == max(resul$I),][1,]$I   #Nombre d’ infectées au jour du pic
  Tpeaks<-resul[resul$I == max(resul$I),][1,]$J   #Jour du pic d'infectées 
  Coord<-data.frame(Ipeaks,Tpeaks) #dataframe jour du pic et nbr d’infectées correspondant

#Si pas de pic, retourner un message à l’utilisateur
  if(is.na(Coord$Tpeaks)==TRUE){
    print("DetectPic : Le pic n'a pas pu être détecté ")
  }
  return(Coord) #retourne tableau de pic ou message
}

Coordpeaks<-detectPic(results,a,b) #application sur notre tableau d’euler #detecte le pic
Coordpeaks




```


## Plot principale

Liens : https://sites.google.com/site/rgraphiques/realiser-des-graphiques-avec-le-logiciel-r/les-graphiques/courbes-multiples-et-r%C3%A9gressions
        http://www.sthda.com/french/wiki/fonction-abline-de-r-comment-ajouter-facilement-une-droite-a-un-graphique
        http://www.sthda.com/french/wiki/ajouter-du-texte-a-un-graphique-avec-le-logiciel-r
        Cours de Progamation R, Mr Runge Université D'Evry

```{r pressure, echo=FALSE}

matplot( results[,4],results[, 1:3], type="l", lty=1,xlab = "Jours", ylab = "Nombre de personnes") # affichage du dataframe #graphe nbr de personnes en fonction du temps
St<-b/a #Calcul du nombre de personnes saines théorique au moment du pic d'infectées
abline(h=St,v=Coordpeaks$Tpeaks, col="blue") #Lignes verticale et horizontale pour détecter le pic
text((Coordpeaks$Tpeaks+(Taille/15)), Coordpeaks$Ipeaks+((S+I+R)/15), "Pic de I") #texte pour légender le point
points(Coordpeaks$Tpeaks,Coordpeaks$Ipeaks,col="red",pch=16) #Point permettant de localiser le pic
mtext(paste("Le pic est atteint à  t =",round(Coordpeaks$Tpeaks)), side=3) #Titre= Jour du pic de personnes infectées (Arrondis pour plus de clarté)
legend("topright", col=1:3, legend=c("S", "I", "R"), lwd=1) #légendes en haut a droite

```

# # Code vaccination

```{r}

#############Fonction_3#############

#S->I->R
#S---->R

eulervacci<-function(Sbis,Ibis,Rbis,a,b,deltaT,taille,tv) # fonction calculant à  chaque tour l’évolution des variables S, I et R
{
  J<-0  #Non modulable       #Jour 0
  
  if (deltaT==0) {
    deltaT <- 30/(Sbis + Ibis +Rbis) #Si deltaT = 0, choix du pas optimal automatique
  }
  resul<-data.frame(S, I, R, J)
  colnames(resul) <- c("S","I","R","J") 
  
  repeat{
    J <- J+deltaT #Compteur de jours
    #création de variables memoire
    Suc <- Sbis
    Reco <- Rbis
    Infect <- Ibis    

    pV<-(rbinom(1,round(Suc),tv))    #loi binomial generant le taux à retirer de S
    
    Sbis <- Suc + (-a * Suc * Infect)*deltaT - (pV/(7/deltaT)) #taux retiré de S à chaque jour
    Rbis <- Reco + (b * Infect)*deltaT + (pV/(7/deltaT)) #taux affecté à R à chaque jour
    Ibis <- (Suc+Infect+Reco) - Sbis - Rbis 
    SIR <- data.frame(Sbis,Ibis,Rbis,J)
    colnames(SIR) <- c("S","I","R","J");
    resul<-rbind(resul,SIR) #concaténation des nouvelles lignes avec la première ligne du tableau
    
    if (J>=taille) break #arrêt de la boucle si nombre de jour atteint
  }
  return(resul) #retourne le tableau final

}
resultsvacci<-eulervacci(S ,I ,R,a ,b,DeltaT,Taille,Tv) #application sur les valeurs de départ
resultsvacci



#############Fonction_2#############

detectPic<-function(resul,a,b) #Fonction qui détermine les coordonées du pic
{
  St<-b/a # Calcul du nombre de personnes saines théorique au moments du pic du nombres d'infecté
  
  Ipeaks<-resul[resul$I == max(resul$I),][1,]$I #Nombre de personne infectés au jour du pic 
  Tpeaks<-resul[resul$I == max(resul$I),][1,]$J #Jour du pic du d'infecté 
  Coord<-data.frame(Ipeaks,Tpeaks) #dataframe jour du pic et nbr d’infectées correspondant
  
  #Si pas de pic, retourner un message à l’utilisateur
  if(is.na(Coord$Tpeaks)==TRUE){
    print("DetectPic : Le pic n'a pas pu être détecté")
  }
  return(Coord)#retourne tableau de pic ou message
}

Coordpeaksvacci<-detectPic(resultsvacci,a,b)#application sur notre tableau d’euler #detecte le pic
Coordpeaksvacci


```



# # Plot principale + Vaccination


```{r}

#############Plot principale#############

matplot( results[,4],results[, 1:3], type="l", lty=1,xlab = "Jours", ylab = "Nombre de personnes")           # affichage du dataframe #graphe nbr de personnes en fonction du temps
St<-b/a #Calcul du nombre de personnes saines théorique au moment du pic d'infectées
abline(h=St,v=Coordpeaks$Tpeaks, col="blue") #Lignes verticale et horizontale pour détecter le pic
text((Coordpeaks$Tpeaks+(Taille/15)), Coordpeaks$Ipeaks+((S+I+R)/15), "Pic de I") #texte pour légender le point
points(Coordpeaks$Tpeaks,Coordpeaks$Ipeaks,col="red",pch=16) #Point permettant de localiser le pic
mtext(paste("Le pic est atteint à  t =",round(Coordpeaks$Tpeaks)), side=3) #Titre= Jour du pic de personnes infectées (Arrondis pour plus de clarté)
legend("topright", col=1:3, legend=c("S", "I", "R"), lwd=1) #légendes en haut a droite


#############Plot vaccination#############

matplot( resultsvacci[,4],resultsvacci[, 1:3], type="l", lty=1,xlab = "Jours", ylab = "Nombre de personnes") #affichage du data frame sous forme de graph en fontion du temps
St<-b/a #Calcul du nombre de personnes saines théorique au moment du pic d'infectées abline(h=St,v=Coordpeaksvacci$Tpeaks, col="blue") #Lignes verticale et horizontale pour détecter le pic
text((Coordpeaksvacci$Tpeaks+(Taille/15)), Coordpeaksvacci$Ipeaks+((S+I+R)/15), "Pic de I") #texte pour légender le point
points(Coordpeaksvacci$Tpeaks,Coordpeaksvacci$Ipeaks,col="red",pch=16) #Point permettant de localiser le pic
mtext(paste("Le pic, avec vaccination, est atteint à  t =",round(Coordpeaksvacci$Tpeaks)), side=3)  #Titre= Jour du pic de personnes infectées (Arrondis pour plus de clarté)
legend("topright", col=1:3, legend=c("S", "I", "R"), lwd=1)  #légendes en haut a droite




```











# # Code mortalitée

Lien : https://interstices.info/modeliser-la-propagation-dune-epidemie/

```{r}

#############Fonction_4#############

#SIDR
#S->I->R
#   I->D

eulermorta<-function(Sbis,Ibis,Rbis,a,b,deltaT,taille,mu) # fonction calculant à chaque tour l’évolution des variables S, I et R
{
  J<-0    #Non modulable       #Jour 0
  total <- (Sbis + Ibis + Rbis)
  
  if (deltaT==0) {
    deltaT <- 30/(Sbis + Ibis +Rbis) #Si deltaT = 0, choix du pas optimal automatique
  }
  
  total <- (Sbis + Ibis + Rbis)
  listeSIR<-data.frame(Sbis, Ibis, Rbis,total, J)
  colnames(listeSIR) <- c("S","I","R","total","J") 
  resul<-listeSIR
  
  repeat{
    total <- (Sbis + Ibis + Rbis)
    J <- J+deltaT #Compteur de jours
    
    
    Suc <- Sbis
    Reco <- Rbis
    Infect <- Ibis
    
    Tm<-(rbinom(1,round(Infect),mu)) #loi binomiale générant un taux à retirer de I
    
    Sbis <- Suc + (-a * Suc * Infect)*deltaT
    Rbis <- Reco + (b * Infect)*deltaT
    Ibis <- (Suc+Infect+Reco) - Sbis - Rbis-((Tm/(30/deltaT))) #On retire de I un taux par mois
    
    SIR <- data.frame(Sbis,Ibis,Rbis,total,J)
    colnames(SIR) <- c("S","I","R","total","J");
    resul<-rbind(resul,SIR) #concaténation des nouvelles lignes avec la première ligne du tableau
    
    if (J>=taille) break #arrêt de la boucle si nombre de jour atteint
  }
  return(resul) 

}
resultsmorta<-eulermorta(S ,I ,R,a ,b,DeltaT,Taille,Mu) 
resultsmorta


#############Fonction_2#############

detectPic<-function(resul,a,b) #Fonction qui détermine les coordonnées du pic
{
  St<- b/a  #Calcul du nombre de personnes saines théorique au moment du pic d'infectées
  
  Ipeaks<-resul[resul$I == max(resul$I),][1,]$I   #Nombre d’ infectées au jour du pic
  Tpeaks<-resul[resul$I == max(resul$I),][1,]$J   #Jour du pic d'infectées 
  Coord<-data.frame(Ipeaks,Tpeaks) #dataframe jour du pic et nbr d’infectées correspondant

#Si pas de pic, retourner un message à l’utilisateur
  if(is.na(Coord$Tpeaks)==TRUE){
    print("DetectPic : Le pic n'a pas pu être détecté ")
  }
  return(Coord) #retourne tableau de pic ou message
}


Coordpeaksmorta<-detectPic(resultsmorta,a,b)#application sur notre tableau d’euler #detecte le pic
Coordpeaksmorta

```


## Plot avec mortalité

Liens : https://sites.google.com/site/rgraphiques/realiser-des-graphiques-avec-le-logiciel-r/les-graphiques/courbes-multiples-et-r%C3%A9gressions
        http://www.sthda.com/french/wiki/fonction-abline-de-r-comment-ajouter-facilement-une-droite-a-un-graphique
        http://www.sthda.com/french/wiki/ajouter-du-texte-a-un-graphique-avec-le-logiciel-r
        Cours de Progamation R, Mr Runge Université D'Evry

```{r}
matplot( resultsmorta[,5],resultsmorta[, 1:4], type="l", lty=1,col=c(1,2,3,"gold"),lwd=c(1,1,1,2),xlab = "Jours", ylab = "Nombre de personnes") # affichage du data frame en graphe nbr de personnes en fonction du temps
St<-b/a # Calcul du nombre de personnes saines théorique au moment du pic du nombre d'infectés
abline(h=St,v=Coordpeaksmorta$Tpeaks, col="blue") #Lignes verticale et horizontale pour déterminer le pic
text((Coordpeaksmorta$Tpeaks+(Taille/15)), Coordpeaksmorta$Ipeaks+((S+I+R)/15), "Pic de I") #texte pour légender le point
points(Coordpeaksmorta$Tpeaks,Coordpeaksmorta$Ipeaks,col="red",pch=16) #Point permettant de localiser le pic
mtext(paste("Le pic est atteint Ã  t =",round(Coordpeaksmorta$Tpeaks)), side=3) # Jour du pic de personnes infectées (Arrondis pour plus de clarté)
legend("topright", col=c(1,2,3,"gold"), legend=c("S", "I", "R","Effectifs"), lwd=c(1,1,1,2)) #légendes


```

# # Code maladie saisonière


############Pas encore bien fonctionel(Start)#############


```{r}
#############Fonction_5#############

#S->I->R->S

eulersaison<-function(Sbis,Ibis,Rbis,a,b,deltaT,taille) # fonction calculant à chaque tour l'évolution des variables S, I et R
{
  J<-0 #Non modulable       #Jour 0
  
  if (deltaT==0) {
    deltaT <- 30/(Sbis + Ibis +Rbis) #Si deltaT = 0, choix du pas optimal automatique
  }
  
  listeSIR<-data.frame(S, I, R, J)
  colnames(listeSIR) <- c("S","I","R","J") 
  resul<-listeSIR
  
  repeat{
    J <- J+deltaT #Compteur de jour
    
    Suc <- Sbis
    Reco <- Rbis
    Infect <- Ibis
    
    H<-rbinom(1,round(Reco),(1))#loi binomiale générant un taux à retirer de R pour S
    
    Sbis <- Suc + (-a * Suc * Infect)*deltaT + H/(365/deltaT) #taux ajouté de S à chaque jour
    Rbis <- Reco + (b * Infect)*deltaT - H/(365/deltaT) #taux retiré de S à chaque jour
    Ibis <- (Suc+Infect+Reco) - Sbis - Rbis
    
    SIR <- data.frame(Sbis,Ibis,Rbis,J)
    colnames(SIR) <- c("S","I","R","J");
    resul<-rbind(resul,SIR);#concaténation des nouvelles lignes avec la première ligne du tableau
    
    if (J>=taille) break;#arrêt de la boucle si nombre de jour atteint
  }
  return(resul)#retourne le tableau final
  
}

resultssaison<-eulersaison(S ,I ,R ,a ,b,DeltaT,Taille)#application sur les valeurs de départ
resultssaison
#############Fonction_2#############

detectPic<-function(resul,a,b) #Fonction qui détermine les coordonnées du pic
{
  St<- b/a  #Calcul du nombre de personnes saines théorique au moment du pic d'infectées
  
  Ipeaks<-resul[resul$I == max(resul$I),][1,]$I   #Nombre d’ infectées au jour du pic
  Tpeaks<-resul[resul$I == max(resul$I),][1,]$J   #Jour du pic d'infectées 
  Coord<-data.frame(Ipeaks,Tpeaks) #dataframe jour du pic et nbr d’infectées correspondant

#Si pas de pic, retourner un message à l’utilisateur
  if(is.na(Coord$Tpeaks)==TRUE){
    print("DetectPic : Le pic n'a pas pu être détecté ")
  }
  return(Coord) #retourne tableau de pic ou message
}


Coordpeakssaison<-detectPic(resultssaison,a,b)#application sur notre tableau d’euler #detecte le pic
Coordpeakssaison

?norm


```


## Plot maladie saisonière

Liens : https://sites.google.com/site/rgraphiques/realiser-des-graphiques-avec-le-logiciel-r/les-graphiques/courbes-multiples-et-r%C3%A9gressions
        http://www.sthda.com/french/wiki/fonction-abline-de-r-comment-ajouter-facilement-une-droite-a-un-graphique
        http://www.sthda.com/french/wiki/ajouter-du-texte-a-un-graphique-avec-le-logiciel-r
        Cours de Progamation R, Mr Runge Université D'Evry

```{r pressure, echo=FALSE}

matplot( resultssaison[,4],resultssaison[, 1:3], type="l", lty=1,xlab = "Jours", ylab = "Nombre de personnes") # affichage du data frame sous forme de graph en fontion du temps
St<-b/a #Calcul du nombre de personnes saines théorique au moments du pic du nombres d'infecté
abline(h=St,v=Coordpeakssaison$Tpeaks, col="blue") #Lignes verticale et horizontale pour déterminer le pic
text((Coordpeakssaison$Tpeaks+(Taille/15)), Coordpeakssaison$Ipeaks+((S+I+R)/15), "Pic de I") #teste pour légender le point
points(Coordpeakssaison$Tpeaks,Coordpeakssaison$Ipeaks,col="red",pch=16) #Point permettant de localiser le pic
mtext(paste("Le pic est atteint à t =",round(Coordpeakssaison$Tpeaks)), side=3) # Jour du pic de personnes infectés (Arrondis pour plus de clarté)
legend("topright", col=1:3, legend=c("S", "I", "R"), lwd=1) #légendes

```


############Pas encore bien fonctionel(Stop)#############



Reste à faire:
-Simuler Une maladie dont l'immunité aquise n'est pas durable dans le temps (ex: grippe saisonnière (donc qui revient chaque année par exemple)). (#Peut-etre en trop car cela relève du modère SIRS.#)

-Mélanger les fonctions:
 Exemple:
  Une maladie avec un taux de mortalité et dont l'immunité aquise n'est pas durable dans le temps.
  ->Problème : La population va tentre vers 0 (probablement car la simulation n'est pas complète car pas de natalité, de tranche d'ages séparés, etc...).
  ->Solution : Ajouter un taux de vaccination suffisant pour limmiter la mortalité voir éradiquer la maladie.
...

Liens utiles pour la suite:
https://youtu.be/OCLtIM7c2DA
