---
title: "Projet R V1_Anthony"
author: "Anthony"
date: "03/12/2020"
output:
  html_document: default
  word_document: default
  pdf_document: default
---

Ce programme simule une épidémie selon le modèle SIR calculé grace à la méthode d'Euler et détermine le jour du pic de l'épidémie.


## Initialisation des données

Lien utilisé : Cours de Progamation R, Mr Runge Université D'Evry

```{r setup, include=TRUE}
knitr::opts_chunk$set(echo = TRUE)
library(ggplot2)
S <- 300 #Personnes saines
I <- 10 #Personnes infectées
R <- 0 #personnes retirées
a <- 0.001 #Taux de transmission
b <- 0.03 #taux de guérison
deltaT <- 0.1 #Pas
Taille <- 100 #Nombre de jours
T<-0 #Non modulable       #Jour 0
Tpeaks<-0#Non modulable   #Jour du pic du nombres d'infecté
Ipeaks<-0#Non modulable   #Nombre de personne infectés au jour du pic

listeSIR<-data.frame(S, I, R, T)
colnames(listeSIR) <- c("S","I","R","T") 
Euler<-listeSIR
results<-listeSIR
listeSIR


```

## Code principale

Liens : https://www.youtube.com/watch?v=mc4S0UIbIuY
        http://math.colorado.edu/~stade/CLS/Section_1_3.pdf
        https://abcdr.thinkr.fr/comment-appliquer-des-conditions-sur-r-if-else-elseif/
        https://www.datamentor.io/r-programming/repeat-loop/
        http://www.sthda.com/french/wiki/fusion-des-donnees-avec-r
        https://www.r-bloggers.com/lang/uncategorized/160
        Cours de Progamation R, Mr Runge Université D'Evry


```{r euler}
St<-b/a #Calcul du nombre de personnes saines théorique au moments du pic du nombres d'infecté
euler<-function(Suc,Infect,Reco) # fonction calculant à chaque tour l'évolution des variables S, I et R
{
  Sb <- Suc + (-a * Suc * Infect)*deltaT
  Rb <- Reco + (b * Infect)*deltaT
  Ib <- (Suc+Infect+Reco) - Sb - Rb
  SIR <- data.frame(Sb,Ib,Rb,T)
  return(SIR)
  
}
repeat{
  T <- T+deltaT #Compteur de tours
  Euler<-euler(Euler$S ,Euler$I ,Euler$R );
  if (ceiling(Euler$S)==St) { #Permet de déterminer le pic à partir de la variable St (Un arrondis à été fait pour etre sûr d'obtenir des coordonées)
    Tpeaks<-Euler$T
    Ipeaks<-Euler$I;}
  if (floor(Euler$S)==St) { # Comme précédement mais avec un arrondis à l'entier inférieur)
    Tpeaks<-Euler$T
    Ipeaks<-Euler$I;}
  colnames(Euler) <- c("S","I","R","T");
  results<-rbind(results,Euler);# Ajout des valeurs calculer dans le data frame à chaque tour
  if (T>=Taille) break;# Une fois le nombre de jour demander atteints, la boucle se stop
}
St
Tpeaks
Ipeaks
results
```

## Plot

Liens : https://sites.google.com/site/rgraphiques/realiser-des-graphiques-avec-le-logiciel-r/les-graphiques/courbes-multiples-et-r%C3%A9gressions
        http://www.sthda.com/french/wiki/fonction-abline-de-r-comment-ajouter-facilement-une-droite-a-un-graphique
        http://www.sthda.com/french/wiki/ajouter-du-texte-a-un-graphique-avec-le-logiciel-r
        Cours de Progamation R, Mr Runge Université D'Evry

```{r pressure, echo=FALSE}
if(Tpeaks==0){   #Gère le cas où le Pic n'est pas encore atteint en fonction de la taille choisi
  matplot( results[,4],results[, 1:3], type="l", lty=1,xlab = "Jours", ylab = "Nombre de personnes")# affichage du data frame sous forme de graph en fontion du temps
  legend("topright", col=1:3, legend=c("S", "I", "R"), lwd=1) #légendes
}else{
  matplot( results[,4],results[, 1:3], type="l", lty=1,xlab = "Jours", ylab = "Nombre de personnes")
  abline(h=St,v=Tpeaks, col="blue") #Lignes verticale et horizontale pour déterminer le pic
  text((Tpeaks-(Taille/15)), Ipeaks+((S+I+R)/15), "Pic de I") #teste pour légender le point
  points(Tpeaks,Ipeaks,col="red",pch=16) #Point permettant de localiser le pic
  mtext(paste("Le pic est atteint à t =",round(Tpeaks)), side=3) # Jour du pic de personnes infectés (Arrondis pour plus de clarté)
  legend("topright", col=1:3, legend=c("S", "I", "R"), lwd=1)
}

     
     
```

Reste à faire:
-Simuler la vaccination
-Simuler une infection pouvant être mortelle =>afficher la population total
...

Liens utiles pour la suite:
https://interstices.info/modeliser-la-propagation-dune-epidemie/
