---
title: "Projet R V1_Anthony/Aimen"
author: "Anthony Pragassam et Aimen Cherif"
date: "03/12/2020"
output:
  html_document: default
  word_document: default
  pdf_document: default
---

Ce programme simule une épidémie selon le modèle SIR calculé grace à la méthode d'Euler et détermine le jour du pic de l'épidémie.
Il peut aussi faire la simulation avec taux de vaccination prit par la population saine.
Il peut aussi faire la simulation d'une maladie ayant un taux de mortalité significatif impliquant une baisse de la population.



## Initialisation des données

Lien utilisé : Cours de Progamation R, Mr Runge Université D'Evry

```{r setup, include=TRUE}
knitr::opts_chunk$set(echo = TRUE)
library(ggplot2)

devtools::install_github("Anthony96p/SIReulerprojetR")
library(SIReulerprojetR)

S <- 500 #Personnes saines
I <- 10 #Personnes infectées
R <- 0 #Personnes retirées
a <- 0.001 #Taux de transmission
b <- 0.03 #Taux de guérison
DeltaT <- 0.1#Pas #Si DeltaT = 0, choix du pas optimal automatique
Taille <- 100 #Nombre de jours choisi
#S->I->R

#Valeurs spéciales vaccination
Tv <- 0.04 # Taux de vaccination par semaines


#Valeurs spéciales mortalité
Mu <- 0.2  #proba de mortalité par mois



```

## Code principale

Liens : https://www.youtube.com/watch?v=mc4S0UIbIuY
        http://math.colorado.edu/~stade/CLS/Section_1_3.pdf
        https://abcdr.thinkr.fr/comment-appliquer-des-conditions-sur-r-if-else-elseif/
        https://www.datamentor.io/r-programming/repeat-loop/
        http://www.sthda.com/french/wiki/fusion-des-donnees-avec-r
        https://www.r-bloggers.com/lang/uncategorized/160
        https://www.rdocumentation.org/packages/base/versions/3.6.2/topics/NA
        Cours de Progamation R, Mr Runge Université D'Evry


```{r euler + detectPic}

#############Fonction_1#############

#S->I->R

results<-euler(S ,I ,R,a ,b,DeltaT,Taille) #application sur les valeurs de départ

#############Fonction_2#############

Coordpeaks<-detectPic(results,a,b) #application sur notre tableau d’euler #detecte le pic



```


## Plot principale

Liens : https://sites.google.com/site/rgraphiques/realiser-des-graphiques-avec-le-logiciel-r/les-graphiques/courbes-multiples-et-r%C3%A9gressions
        http://www.sthda.com/french/wiki/fonction-abline-de-r-comment-ajouter-facilement-une-droite-a-un-graphique
        http://www.sthda.com/french/wiki/ajouter-du-texte-a-un-graphique-avec-le-logiciel-r
        Cours de Progamation R, Mr Runge Université D'Evry

```{r pressure, echo=FALSE}

matplot( results[,4],results[, 1:3], type="l", lty=1,xlab = "Jours", ylab = "Nombre de personnes") # affichage du dataframe #graphe nbr de personnes en fonction du temps
St<-b/a #Calcul du nombre de personnes saines théorique au moment du pic d'infectées
abline(h=St,v=Coordpeaks$Tpeaks, col="blue") #Lignes verticale et horizontale pour détecter le pic
text((Coordpeaks$Tpeaks+(Taille/15)), Coordpeaks$Ipeaks+((S+I+R)/15), "Pic de I") #texte pour légender le point
points(Coordpeaks$Tpeaks,Coordpeaks$Ipeaks,col="red",pch=16) #Point permettant de localiser le pic
mtext(paste("Le pic est atteint à  t =",round(Coordpeaks$Tpeaks)), side=3) #Titre= Jour du pic de personnes infectées (Arrondis pour plus de clarté)
legend("topright", col=1:3, legend=c("S", "I", "R"), lwd=1) #légendes en haut a droite

```

# # Code vaccination

```{r}

#############Fonction_3#############

#S->I->R
#S---->R

resultsvacci<-eulervacci(S ,I ,R,a ,b,DeltaT,Taille,Tv) #application sur les valeurs de départ

#############Fonction_2#############

Coordpeaksvacci<-detectPic(resultsvacci,a,b)#application sur notre tableau d’euler #detecte le pic

```



# # Plot principale + Vaccination


```{r}

#############Plot principale#############

matplot( results[,4],results[, 1:3], type="l", lty=1,xlab = "Jours", ylab = "Nombre de personnes")           # affichage du dataframe #graphe nbr de personnes en fonction du temps
St<-b/a #Calcul du nombre de personnes saines théorique au moment du pic d'infectées
abline(h=St,v=Coordpeaks$Tpeaks, col="blue") #Lignes verticale et horizontale pour détecter le pic
text((Coordpeaks$Tpeaks+(Taille/15)), Coordpeaks$Ipeaks+((S+I+R)/15), "Pic de I") #texte pour légender le point
points(Coordpeaks$Tpeaks,Coordpeaks$Ipeaks,col="red",pch=16) #Point permettant de localiser le pic
mtext(paste("Le pic est atteint à  t =",round(Coordpeaks$Tpeaks)), side=3) #Titre= Jour du pic de personnes infectées (Arrondis pour plus de clarté)
legend("topright", col=1:3, legend=c("S", "I", "R"), lwd=1) #légendes en haut a droite


#############Plot vaccination#############

matplot( resultsvacci[,4],resultsvacci[, 1:3], type="l", lty=1,xlab = "Jours", ylab = "Nombre de personnes") #affichage du data frame sous forme de graph en fontion du temps
St<-b/a #Calcul du nombre de personnes saines théorique au moment du pic d'infectées abline(h=St,v=Coordpeaksvacci$Tpeaks, col="blue")
abline(h=St,v=Coordpeaks$Tpeaks, col="blue") #Lignes verticale et horizontale pour détecter le pic#Lignes verticale et horizontale pour détecter le pic
text((Coordpeaksvacci$Tpeaks+(Taille/15)), Coordpeaksvacci$Ipeaks+((S+I+R)/15), "Pic de I") #texte pour légender le point
points(Coordpeaksvacci$Tpeaks,Coordpeaksvacci$Ipeaks,col="red",pch=16) #Point permettant de localiser le pic
mtext(paste("Le pic, avec vaccination, est atteint à  t =",round(Coordpeaksvacci$Tpeaks)), side=3)  #Titre= Jour du pic de personnes infectées (Arrondis pour plus de clarté)
legend("topright", col=1:3, legend=c("S", "I", "R"), lwd=1)  #légendes en haut a droite




```



# # Code mortalitée

Lien : https://interstices.info/modeliser-la-propagation-dune-epidemie/

```{r}

#############Fonction_4#############

#SIDR
#S->I->R
#   I->D

resultsmorta<-eulermorta(S ,I ,R,a ,b,DeltaT,Taille,Mu) 

#############Fonction_2#############

Coordpeaksmorta<-detectPic(resultsmorta,a,b)#application sur notre tableau d’euler #detecte le pic

```


## Plot avec mortalité

Liens : https://sites.google.com/site/rgraphiques/realiser-des-graphiques-avec-le-logiciel-r/les-graphiques/courbes-multiples-et-r%C3%A9gressions
        http://www.sthda.com/french/wiki/fonction-abline-de-r-comment-ajouter-facilement-une-droite-a-un-graphique
        http://www.sthda.com/french/wiki/ajouter-du-texte-a-un-graphique-avec-le-logiciel-r
        Cours de Progamation R, Mr Runge Université D'Evry

```{r}
matplot( resultsmorta[,5],resultsmorta[, 1:4], type="l", lty=1,col=c(1,2,3,"gold"),lwd=c(1,1,1,2),xlab = "Jours", ylab = "Nombre de personnes") # affichage du data frame en graphe nbr de personnes en fonction du temps
St<-b/a # Calcul du nombre de personnes saines théorique au moment du pic du nombre d'infectés
abline(h=(1/3*(S+I+R)),v=Coordpeaksmorta$Tpeaks, col="blue") #Lignes verticale et horizontale pour déterminer le pic
text((Coordpeaksmorta$Tpeaks+(Taille/15)), Coordpeaksmorta$Ipeaks+((S+I+R)/15), "Pic de I") #texte pour légender le point
points(Coordpeaksmorta$Tpeaks,Coordpeaksmorta$Ipeaks,col="red",pch=16) #Point permettant de localiser le pic
mtext(paste("Le pic est atteint à  t =",round(Coordpeaksmorta$Tpeaks)), side=3) # Jour du pic de personnes infectées (Arrondis pour plus de clarté)
mtext(paste("Il y a",(S+I+R)-round(resultsmorta[resultsmorta$total == min(resultsmorta$total),][1,]$total),"morts "), side=4)
legend("topright", col=c(1,2,3,"gold"), legend=c("S", "I", "R","Effectifs"), lwd=c(1,1,1,2)) #légendes


```

...
